【裁判字號】    94,上訴,370
【裁判日期】    950824
【裁判案由】    違反毒品危害防制條例
【裁判全文】
臺灣高等法院臺南分院刑事判決         94年度上訴字第370號
上  訴  人  臺灣臺南地方法院檢察署檢察官
上  訴  人
即  被  告  己○○
選任辯護人  查名邦  律師
上  訴  人
即  被  告  乙○○
選任辯護人  李合法  律師
            趙培皓  律師
上列上訴人因被告違反毒品危害防制條例案件，不服臺灣臺南地
方法院93年度重訴緝字第2號、92年度重訴緝字第4號中華民國94
年1月14日第一審判決（起訴案號：臺灣臺南地方法院檢察署88
年度偵字第9521、10143號），提起上訴，本院判決如下：
    主  文
原判決撤銷。
己○○共同販賣第二級毒品，處有期徒刑拾伍年。扣案如附表一
所示之安非他命伍拾包（驗餘淨重共肆玖公斤伍貳貳公克）均沒
收銷燬之；扣案如附表一所示之安非他命包裝伍拾包（共重壹公
斤柒零貳公克）及如附表二所示之漁天號快艇壹艘、順進福號快
艇壹艘、ＵＷ─七五八二號箱型車壹輛均沒收；犯罪所得新台幣
肆拾貳萬元沒收之，如全部或一部不能沒收時，以其財產抵償之
。
乙○○共同販賣第二級毒品，處有期徒刑拾伍年。扣案如附表一
所示之安非他命伍拾包（驗餘淨重共肆玖公斤伍貳貳公克）均沒
收銷燬之；扣案如附表一所示之安非他命包裝伍拾包（共重壹公
斤柒零貳公克）及如附表二所示之漁天號快艇壹艘、順進福號快
艇壹艘、ＵＷ─七五八二號箱型車壹輛均沒收；犯罪所得新台幣
肆拾貳萬元沒收之，如全部或一部不能沒收時，以其財產抵償之
。
    事  實
一、己○○（綽號「校長」）、乙○○與戊○○、丁○○、辛○○（以上三人現在本院另案審理中）三人均為舊識，民國八
    十八年四月中旬左右，己○○、丁○○、戊○○、乙○○至
    大陸廈門遊玩，同年五月七日己○○帶渠等至同樣來自臺灣
    林邊地區不詳年籍姓名之成年男子「陳先生」處，「陳先生
    」表示能取得大批第二級毒品安非他命，要己○○尋找管道
    銷售到臺灣，己○○、乙○○、丁○○、戊○○四人為貪圖
    運輸、販賣毒品之暴利，與「陳先生」共同基於販賣、運輸
    第二級毒品安非他命之犯意聯絡，於同年五月七日返臺後，
    己○○、乙○○、戊○○、丁○○四人便與辛○○聯繫，要
    其搭線運輸毒品，經辛○○同意而加入上開販賣、運輸第二
    級毒品之犯意聯絡，協商決定由辛○○與戊○○於同年五月
    中旬一同前往澎湖找庚○○，洽談以其所有如附表二編號１
    所示之漁天號快艇代為走私第二級毒品安非他命，庚○○為
    圖運輸毒品之豐利乃加入上開運輸毒品之犯意聯絡，並同意
    以其所有之漁天號快艇接駁毒品。同年五月十六日、二十日
    、二十六日，戊○○、乙○○、辛○○、丁○○、庚○○為
    掩人耳目，乃分三批前往大陸（十六日戊○○、乙○○二人
    一起搭乘ＧＥ３６３號班機共同出境臺灣前往大陸；二十日
    由則辛○○、丁○○一起搭乘ＧＥ３６３號班機共同出境臺
    灣前往大陸，庚○○則於同年月二十六日始啟程），同年月
    二十九日，乙○○、己○○、丁○○、辛○○、庚○○與「
    陳先生」六人在一家西餐廳商談運毒細節，其中由陳先生及
    辛○○在大陸安排走私安非他命事宜，庚○○負責以快艇自
    海上接駁安非他命到澎湖，丁○○負責以車輛夾帶安非他命
    到台灣，乙○○、己○○、戊○○負責在臺灣接收安非他命
    ，由己○○負責銷售，事成之後庚○○以每公斤新台幣（下
    同）三萬元，戊○○、辛○○、丁○○、己○○、乙○○等
    人則以每公斤八千元論酬。工作分配完成，己○○、戊○○
    、丁○○、乙○○、庚○○復分批返臺著手進行運輸來臺之
    事宜，其中丁○○再於同年六月二十四日，連同其於同年五
    月十四日以四萬元在臺南縣麻豆鎮向不知情之人購入附表二
    編號３所示之車號ＵＷ─七五八二號箱型車一輛（該車曾開
    往高雄市○○路一家汽車保養廠交由不知情之他人改裝駕駛
    座上方夾層及假油箱），搭乘臺華輪運至澎湖。同年七月十
    四日庚○○再度搭機離台前往大陸，與陳先生商議毒品安非
    他命如何接駁之細節，並自陳先生先取得二十七萬元之酬金
    ，並於同年七月十六日返臺，同年七月十七日丁○○交付庚○○由己○○轉交之十五萬元。同年七月二十九日，庚○○
    邀約丙○○一同前往載運安非他命，並事先言明載運安非他
    命之代價為每公斤三萬元由二人均分，丙○○遂加入共同運
    輸毒品之犯意聯絡，當日上午九時許由丙○○先駕駛其所有
    如附表二編號２之順進福號快艇出發釣魚，下午二時許，庚○○再即駕駛其所有之漁天號快艇，自澎湖內垵漁港出海，
    二人約在同日下午三時許，於澎湖西嶼小門村外海附近碰面
    ，再共同乘漁天號快艇前往由丁○○、辛○○所指示之東經
    一一八度十分，北緯二十四度十五分附近海域（屬大陸地區
    ），自一艘大陸漁船接得如附表一所示之第二級毒品安非他
    命五十包，將之輸入，返回澎湖海域後，庚○○駕駛漁天號
    快艇將安非他命載運至澎湖二坎漁港上岸，並將安非他命藏
    置港口土地廟旁草叢內，丙○○駕駛其所有之順進福號快艇
    在澎湖二坎漁港外負責把風，等庚○○將毒品提上岸後，即
    駕駛漁天號先行返回內垵漁港，丙○○繼續在該處把風，直
    到庚○○騎機車到二坎漁港岸邊，將毒品至另一處所藏置
    妥當後，丙○○才駕駛快艇返回內垵漁港，庚○○並叫丙○○於三十日早上七時至二坎竹灣涼亭與他會合。庚○○隨即
    於翌日（八十八年七月三十日）上午七時許通知丁○○、辛○○前往起出上開毒品，丁○○接獲庚○○之通知後，乃與
    辛○○駕駛上開ＵＷ─七五八二號箱型車，前往載運安非他
    命，並將安非他命藏於該車車底改裝之假油箱及駕駛座上方
    夾層內，準備運往馬公港搭乘臺華輪運回高雄港，交予己○○、乙○○等人。嗣經警循線於同年七月三十日下午七時許
    ，在澎湖縣西嶼鄉內垵南漁港，查獲庚○○及丙○○，並扣
    得如附表二所示之漁天號快艇、順進福號快艇各一艘。丁○○、辛○○二人則經警於八十八年七月三十日下午四時許，
    在澎湖縣馬公市馬公港臺華輪前查獲，並扣得上開安非他命
    五十包，及載運安非他命之如附表二所示之ＵＷ─七五八二
    號箱型車。
二、案經臺南市警察局移請臺灣臺南地方法院檢察署檢察官偵查
    起訴。
    理  由
一、訊據被告己○○矢口否認有上開運輸毒品等犯行，辯稱：(一)
    公訴意旨認為被告有運送毒品罪，認定被告曾經與被告丁○○等人一起到大陸去運送毒品，但被告在運送過程中，並沒
    有被查獲，也無相關的通聯紀錄可資證明。(二)被告雖確實前
    往大陸，但證人的證詞並未提及被告與其他人曾有討論運送
    毒品之事，也不是被告介紹他們認識。(三)與證人戊○○接觸
    的人應是乙○○，並非己○○。乙○○可能是本件的主角，
    而推給其他的人，戊○○的證詞是屬於傳聞證據，不足以證
    明被告之罪。(四)丁○○於審理時所稱金額貨幣或是數額顯然
    不一致，並不能證明被告有參與運毒，也不足以入被告之罪
    ，丁○○今日有提到陳桑不會逼債，被告己○○實在不需要
    跟丁○○說不會給他作白工這些話，八千元的事情，與常情
    不符，不足以為論罪之證據。(五)證人稱當時包裝毒品的時候
    才發現叫他去載運的東西是毒品，但當時其他的人都回臺灣
    ，所以包裝毒品的事與被告己○○無關，而逮捕的現場也沒
    有己○○，丁○○、辛○○的證詞多所被誤導，係傳聞供述
    。他們是到了大陸之後，才知道載運的是毒品云云。
    另訊據被告乙○○亦矢口否認有上開運輸毒品等犯行，辯稱
    ：(一)原判決所引證人庚○○之證述，係關於其與丙○○、辛○○、丁○○等人運輸毒品之情，並未提及被告乙○○涉案
    。又88年7月31日警訊筆錄中，丁○○雖供述乙○○等人負
    責在台灣接收安非他命，惟自勘驗筆錄顯示，丁○○所為之
    上開供述，係聽警察說的，是警察有誘導之嫌，應屬刑事訴
    訟法第156條第1項「不正方法取得之自白」，為不適法之證
    據，無證據能力。(二)被告乙○○並無參與其他共同被告為運
    輸毒品之謀議：證人戊○○就如何得知己○○要走私毒品
    之事，一說是由乙○○親口告知，一說完全沒有以電話聯絡
    乙○○有關走私毒品之事，供述不一，基於罪疑惟利被告原
    則，不得以之做為被告乙○○參與謀議運毒之證據。次據證
    人庚○○、辛○○於95年6月15日時，均證稱「於餐廳碰面
    時沒有談到毒品的事情」（見本院卷(一)第213、216頁）等語
    ，且由同年7月13日證人丁○○之陳述（見本院卷(一)第283-2
    84頁），可知當日大陸之「陳先生」並未同行吃飯，亦未言
    及謀議運毒等情，況依入出境資料所示，被告乙○○雖於88
    年5月29日，有與同案被告己○○、丁○○、辛○○、庚○○出境台灣，惟尚難執此即認被告乙○○有與其他同案被告
    丁○○等人謀議運毒回台之情。共同被告戊○○否認88年
    5月間曾至甲○○家中聚會共同謀議運毒之事，鈞院91年度
    上更(一)字第52號判決，就甲○○部分亦為無罪之認定，復無
    其他相當證據證明被告有何商議運毒之情。被告乙○○亦
    無與其他同案被告分得每公斤三萬元之運毒費用，查，(1)證
    人丁○○於88年7月31日雖證稱「…我與乙○○…等人每公
    斤八千元整，本錢由『陳桑』出資」；(2)辛○○同日及於另
    案均稱「陳先生向其與丁○○講每公斤八千元走路工」(3)證
    人庚○○供述「是辛○○要我走私這批毒品，代價是每公斤
    三萬元的價格走私載運…，都是丁○○與辛○○來和我接洽
    …」，故運毒之代價全係由丁○○、辛○○與大陸之「陳先
    生」洽談，且係由渠等二人與庚○○接洽載運事宜，與被告
    乙○○無涉，亦無其他證據顯示被告知悉上情。證人辛○○之證詞應不可採：(1)伊雖稱「…其中有七包是乙○○的，
    另外四十三包，是其他人共同出資買的」，惟上開陳述除與
    丁○○所證不同者外，依經驗法則，若係本案被告共同出資
    購買，大陸「陳先生」何需支付被告及其他同案被告每公斤
    三萬元之運毒費用？雖原審當庭勘驗扣案之安非他命，確有
    七包之外裝與其他不同，然僅能證明確有七包外裝不同，且
    謝某所述係「聽聞他人」敘及該七包為被告乙○○所有，並
    無其他論據佐證確為被告乙○○所有。(2)況依經驗法則，扣
    案之安非他命若係本案共同被告共同出資購買，核以安非他
    命市價不斐，所有出資者自應約明，惟除辛○○知悉外，竟
    無其他同案被告知情？且依證人丁○○證稱「陳先生並無說
    有幾包給乙○○」、「辛○○沒有跟我說陳先生要拿七包安
    非他命給乙○○」等語，復無其他證人證述辛○○所述「七
    包安非他命要交付乙○○」云云為真正，是辛○○上開陳述
    ，除屬傳聞證據外，亦為卸責之詞，應不可採。(三)被告乙○○無實行運輸毒品之構成要件行為：依原審判決所認本案之
    運毒流程為：(1)由陳先生及辛○○在大陸安排走私安非他命
    事宜，(2)88年7月29日，庚○○、丙○○負責以船隻接駁安
    非他命到澎湖，(3)同年7月30日，將安非他命交與丁○○、
    辛○○，並由渠等負責以車輛夾帶安非他命到台灣，惟於同
    日，丁○○、辛○○即於澎湖縣為警查獲，依上開過程，被
    告乙○○均未參與，難認有運輸安非他命之行為分擔之事實
    。(四)綜上，被告乙○○並無參與其他共同被告為運輸毒品之
    謀議，復無實行運輸毒品之構成要件行為，應認被告乙○○
    應無起訴書所載之犯罪事實云云。
二、經查上開事實，業據同案被告丁○○、辛○○、戊○○、庚○○、丙○○等人於警、偵訊及同案法院歷次審理中供述在
    卷，且相互核符，茲分述如下：
（一）共同謀議部分：
  (一)、同案被告丁○○之供述：
  １、丁○○於八十八年七月三十一日警訊時供稱：「（此次走
      私安非他命五十公斤係於何時開始籌劃？）八十八年五月
      七日，我與綽號「校長」己○○、綽號「大睹」（或「大
      元呆」）戊○○、綽號「川仔」乙○○至大陸福建廈門，
      己○○帶我們去找他朋友綽號「陳桑」（指陳先生）…，
      當時「陳桑」表示能取得大批安非他命，要己○○等幫忙
      找管道銷售到臺灣，己○○表示可以安排。同年五月二十
      三日乙○○、己○○、辛○○（綽號「信仔」、「茂林仔
      」）與我再度去大陸，五月二十九日在一家西餐廳與綽號
      「一目仔」（另綽號「昇仔」、「一流仔」）之庚○○見
      面，當時綽號「陳桑」亦在場，大家議定走私安非他命之
      細節，由「陳桑」與辛○○在大陸安排走私安非他命事宜
      ，庚○○負責以快艇自海上接駁走私安非他命到澎湖，我
      負責以車輛夾帶安非他命由澎湖走私到臺灣，乙○○、己○○等人負責在臺灣接收安非他命，由己○○負責銷售，
      代價是庚○○以每公斤三萬元整，我與乙○○、己○○、
      辛○○等人每公斤八千元，本錢由『陳桑』出資，安非他
      命銷售後由己○○發傭金，剩餘利潤再匯回給『陳桑』。
      」（詳原審影印警卷第十二頁）；「八十八年七月十七日
      己○○拿新台幣十五萬元要我交給庚○○，我再去澎湖時
      順便向薛借新台幣二萬元」（詳同一警卷第十二頁反面）
      ；「陳桑與己○○都是打我使用之000000000
      號呼叫器，我再以公用電話打回，陳桑打給我之代號為「
      一六八」，我就打到大陸給他，己○○打給我之代號是「
      三三三」，我就打他使用之000000000號行動
      電話，另己○○曾交一支行動電話給我（號碼已忘記），
      我有時亦使用該支行動電話聯絡「陳桑」及己○○，該支
      行動電話之卡片已被庚○○拿去」（詳同一警卷第十三頁
      ），足證己○○與戊○○、乙○○、丁○○等人共謀運輸
      安非他命。
  ２、丁○○再於偵查中供述：「毒品運回來後，陳桑交待給校
      長」等語，（詳臺灣台南地方法院檢察署八十八年度偵字
      第九五二一號偵查卷第七十七頁反面），足證被告己○○
      於台灣負責接收毒品無訛。
  ３、丁○○復於原審八十九年七月十四日審理時供稱：「八千
      元是己○○到澎湖找我看我是不是準備運送毒品並在機場
      跟我說陳桑不會叫我作白工，會給我一公斤七、八千元的
      報酬的」（詳原審法院卷重訴三三號第一五一頁），並於
      本院歷次審理時供稱：「陳先生交待說安非他命交給己○○」（詳本院卷上訴一二四八號(一)第四一頁）、「陳先生
      交待己○○拿八萬元給我一起去買廂型車」（詳本院卷上
      訴一二四八號(一)第八十五頁反面）；「我在鼎中路將車交
      給己○○，己○○開去保養廠改裝的」（詳本院卷上訴一
      二四八號(一)第八十五反面）；「安非他命運回高雄港是要
      交給己○○」（詳本院卷上訴一二四八號(一)第八十六反面
      ）、「我和辛○○把毒品安非他命運到台灣後由己○○負
      責接收」（詳本院卷上訴一二四八號(二)第三十三頁）；「
      廂型車是己○○出錢，我出面去買，己○○再開去改裝，
      但車子是登記我的名字」（詳高院卷上訴一二四八號(二)第
      六十七頁）；「從頭到尾我並沒有到過澎湖，車子是己○○拿三千元美金的要我去換台幣，要我去買車，並且用我
      的名字，車子我就交給他，是要過去前幾天才開車過來給
      我」（詳本院卷上更(一)五二號第十一頁》等語在卷。
  ４、另證人丁○○於九十三年十二月二十八日原審行交互詰問
      審理時，亦結證稱：其上開偵訊、原審審理及本院歷次審
      理時所為「被告己○○負責接收毒品」等情實在，此有筆
      錄在卷可稽（參當日筆錄第二十四頁）。
(二)、同案被告辛○○之供述：
１、辛○○於警訊時供稱：「（你為何會與丁○○運輸毒品？）
    是乙○○、戊○○、丁○○、己○○等四人於八十八年五月
    七日出境前往大陸遊玩，在大陸遇見一位「陳先生」…，該
    人表示他有製造安非他命工廠，安非他命成品極欲運至臺灣
    ，便詢問乙○○、戊○○、丁○○、己○○等四人有無管道
    將毒品運至臺灣販售，乙○○等四人便與我聯繫，要我搭線
    運輸毒品，而我與乙○○等四人，便會合在甲○○家中協商
    ，於協商後，我便與戊○○於八十八年五月中旬一同前往澎
    湖找庚○○（漁天號漁船船主），洽談是否可以其所有之漁
    船代為走私毒品，運送代價則是大陸「陳先生」與他當面洽
    談、約定。」（詳原審影印警卷第八頁）、「（庚○○是如
    何與『陳先生』當面洽談？）『陳先生』委託我轉告庚○○
    說『每走私一公斤安非他命代價為三萬元』看他對所提出價
    格有無意見，薛某當場未表示意見，但事後直接與『陳先生
    』接洽，便收受『陳先生』所給予之訂金二十七萬元花用。
    」「（你在此走私毒品案件中扮演何種角色？）我到大陸泉
    州與己○○、『陳先生』會合，我只是在大陸負責聯絡庚○○、丁○○有關何時可走私毒品，丁○○經我聯絡後再與船
    長庚○○聯絡，最後我於（八十八年）七月十九日返臺後，
    親自到澎湖與丁○○會合，準備將庚○○運回之毒品以車輛
    裝載後搭乘臺華輪返回高雄，交給己○○等人，尚未將該安
    非他命毒品運回高雄，即為警查獲。」（詳同一警卷第八頁
    反面）、「我與丁○○將毒品運至高雄後，己○○本人會來
    接應毒品」（同一警卷第八頁反面）、「（你運輸毒品可從
    中得到多少利益？）走私一公斤安非他命代價，甲○○、乙○○、戊○○、丁○○與我本人，每人可分得捌仟元走路工
    。」「（乙○○、戊○○、甲○○、己○○等四人是否為本
    案出資人？）據我瞭解，乙○○、戊○○、甲○○等三人沒
    有出錢投資此次運毒，僅從旁協助賺取工資。」等語，核與
    丁○○警訊所供內容大致相符，足證被告己○○與乙○○、
    戊○○、丁○○等四人，於停留大陸期間確與「陳先生」共
    謀運輸毒品返台。
２、辛○○於偵查中供述：「開始是己○○、丁○○、戊○○、
    乙○○去大陸玩，認識陳桑，陳桑說可以運毒品回來要與我
    們合作，他們回來告訴我，我再去大陸與丁○○一起去找陳
    桑，談好之後，庚○○再去找陳桑，陳桑給庚○○二、三十
    萬，陳桑答應運送成功每公斤八千元代價給我們，以後由庚○○去接洽我們去接貨」（詳偵卷第九五二一號第二四頁反
    面）、「機票丁○○幫我買，也給我二萬元，丁○○、乙○○、戊○○、校長（綽號）他們去大陸接洽好（毒品），回
    來再叫我去，五月二十日我與辛○○一起去大陸，陳桑也是
    他們介紹與我認識」（詳偵卷第九五二一號第七七頁）、「
    他們先與陳桑認識，貨回來交校長，另外有七包不一樣的，
    是乙○○的」（詳偵卷第九五二一號第七七頁反面）。
３、辛○○於八十八年七月三十一日原審於檢察官聲請羈押審理
    時供述：「戊○○、己○○、丁○○到大陸去玩，認識在大
    陸無法回台的陳姓友人，陳姓友人在大陸開設製造安非他命
    工廠，曾談到要我們幫運一些回台灣販賣，回台以後我們在
    甲○○家中談這件事，由我去找庚○○，後來庚○○已到大
    陸去和陳姓台灣人談這件事」（詳原審法院卷聲二五七號
    第八頁反面）。
４、辛○○於本院審理時供述：「我不認識陳先生，重點是在庚○○、丁○○、己○○都在那裡，我有看見東西，我堅持不
    要去運送，七月二十日我就回台灣了，我有去澎湖跟庚○○
    說要運送毒品的事，庚○○說他要還錢」（詳本院卷上訴一
    二四八號(一)第五五頁）。
(三)、同案被告戊○○於警訊時供稱：「（乙○○為何要在住處告
    訴你前揭走私消息？）因為我與乙○○二人交情匪淺，所以
    他們會告訴我。」「（你對辛○○等人走私安非他命既稱毫
    不知情，為何會對辛○○、丁○○等人之行動如此注意？）
    因為我知道安非他命要進來了，但是我與辛○○都沒錢，丁○○也沒有錢了，我是想說把那批貨（安非他命）趕快送給
    己○○，看有沒有錢可以分。」等語。
(四)、同案被告庚○○之供述：
１、庚○○於警訊時供稱：「（這次走私毒品是由何人提議？有
    那些人參與及入股？是如何分工？）由什麼人提議，又有什
    麼人參與及入股，我都不知道，都是丁○○與辛○○二人來
    和我聯絡接洽走私毒品的事情，而我只負責將毒品自大陸走
    私載至澎湖後再交給他們二人而已，至於他們二人則負責毒
    品來源及與金主間之聯絡。」「（在此之前，你們有無走私
    毒品返臺成功過？）有進行三次毒品的走私，但都沒有成功
    過。」「（前三次走私毒品沒成功，你們有無檢討及作為？
    ）事後我和辛○○有前往大陸廈門與一位叫『陳先生』臺灣
    去的中年男子商討毒品走私方式，…八十八年五月二十六日
    ，我帶同來臺探親之太太回大陸，二十八日即與辛○○、丁○○及另三名不認識之臺灣男子見面，共同商討本次走私毒
    品之事。」
２、於原審八十八年七月三十一日審理檢察官聲請羈押時供述：
    「（八十年四月二十九日到大陸沿海載運毒品五十公斤交給
    何人？）是的，我由大陸載回來的，交給丁○○。」等語。
３、「丁○○和戊○○有一同到澎湖去找我，要以我的漁天號快
    艇走私安非他命」（詳高院卷上訴一二四八號(一)第三十九頁
    ）。
（二）行為分擔部分：
  (一)同案被告庚○○於警訊時供稱：「（你是如何前往約定海域
    走私載運毒品？另有無他人與你共同走私載運毒品？）我都
    是駕駛我所有的『漁天』號快艇協同丙○○駕駛他所有的『
    順進福』號快艇，一起前往約定海域載運，每次都由我打電
    話找他一起去，我們雖同時出入內垵南漁港，但是真正到約
    定地點接貨都是駕駛一艘快艇前往，有時是『漁天』號，有
    時是『順進福』，看油量多寡決定。」「（丙○○與你一起
    到約定地點接運毒品，他是否事先知情？是否有相當代價？
    ）我有事先告訴丙○○要載毒品，並準備將每公斤參萬元之
    代價與丙○○平分，我事先向丁○○收到之十五萬元訂金，
    我尚未交給他。」「（丙○○為何每次皆要另外駕駛一艘快
    艇與你一同前往走私載運毒品？毒品都放置於快艇何處？有
    無暗倉（艙）？）是為了相互掩護，毒品就放在舺板上，沒
    有暗艙。」等語。「（本次走私載運毒品的海域為何？是向
    誰接得該批毒品？地點是與何人約定？）這次是到大陸廈門
    附近，東經一一八度十分，北緯二十四度十五分的海面上，
    是向一艘大陸漁船取得，地點也是辛○○、丁○○告訴我的
    。」「（本次毒品走私，你與丙○○二人何時？自何港口出
    發？幾時返港？）我是七月二十九日下午十四時自內垵漁港
    出發，丙○○是在當日上午九時出發先去釣魚，也是自內垵
    漁港出發，約在當日下午十五時於澎湖西嶼小門村外海附近
    碰面，再一起前往載運走私毒品之海域，我們在七月三十日
    零（凌）晨三時左右返回內垵港。」「（你們載運走私毒品
    自何處上岸？上岸後毒品如何處理？）我們從澎湖西嶼二坎
    一個無人看管的小漁港將毒品攜帶上岸，上岸後將毒品藏置
    在附近一個土地公廟廟旁的草叢內後即離去。」「（你們為
    何將毒品藏在漁港附近土地廟旁的草叢內？是否知道會有人
    前來取走？）因為我熟悉當地地形且極為隱密，因此上岸後
    臨時起意將毒品藏置在該處，在七月三十日上午七時許，在
    我與辛○○與丁○○見面後就立即帶他們前去該處取出毒品
    。」「（辛○○與丁○○兩人取得毒品後，怎樣處置？）他
    們是開一輛ＵＷ─７５８２號廂型車前來的，我將毒品轉交
    他們後就離開了，不知道他們是如何處置及帶走該批毒品。
    」等語。
  (二)同案被告丙○○於警訊時供稱：「（是何人於何時何地提議
    要走私安非他命毒品？）是庚○○於本（八十八）年七月二
    十三日早上打電話（○六）0000000到我家，約我中
    午出海釣魚，我駕駛「順進福」號快艇，庚○○駕駛其所有
    之「漁天」號快艇一起出海，在海上阿昇（指庚○○）告訴
    我有「好康仔」可以賺錢，然後就將要走私安非他命毒品之
    事告訴我，我當時心裡很害怕，猶豫一下，表示要回去考慮
    ，但想到有錢賺只好參與。」「（你是否有參與庚○○等人
    走私安非他命毒品？）有，我祇是協助庚○○至大陸沿海載
    運被警方所查扣之五十公斤（每包一公斤裝，共五十包）安
    非他命。」「（你們是於何時何地以何工具著手走私毒品？
    你擔任什麼工作？）於本（七）月二十九日早上八時左右，
    阿昇（指庚○○）又約我出海釣漁（魚），一直釣到下午約
    四時左右，就表示要載我到大陸取貨（指安非他命毒品），
    我就丟錨將自己快艇固定在海上，坐上阿昇之快艇一直開到
    大陸沿海，當時約二十二時許，由阿昇以以行動電話和對方
    聯絡，雙方約好位置，即由對方以丟包方式將安非他命丟上
    阿昇快艇上，我幫忙整理藏放好後，阿昇就載我回停放船隻
    的地方，他自己將五十包安非他命直接運至澎湖二坎沿海上
    土地公廟旁草叢內藏放，當時我駕駛我所有之順進福號快艇
    在該二崁（坎）漁港外把風，等庚○○將毒品先提上岸後，
    庚○○即駕駛其所有之漁天號快艇先行返回內垵南漁港，我
    繼續在該處把風，直到庚○○騎乘機車到二坎漁港岸邊將毒
    品攜至另一處所藏置妥當後，我才駕駛快艇返回內垵南漁港
    ，庚○○並叫我於當（三十）日早上七時至二坎竹灣涼亭與
    他會合，我依指示到達時，阿昇就先帶我去看毒品藏放地方
    ，約八時許就有二位男子（指辛○○、丁○○）駕駛（錄音
    帶無言車號ＵＷ─七五八二號）廂型車前來取貨（安非他命
    ），我沒有幫忙搬運，只是在旁幫忙看看有沒有可疑人或警
    察前來，以便告訴他們逃逸。」「（你參與庚○○等人走私
    毒品安非他命酬傭如何計算？）阿昇沒有明講，只告訴我事
    成絕對不會虧待我，因為我們都是好朋友，所以我相信他。
    」「（庚○○於警訊筆錄中坦承夥同你出海三次接運安非他
    命，因聯絡出問題而未成功，最後一次成功走私上岸即為警
    查獲，是否確有此事？）確有此事。」等語。
  (三)同案被告丁○○於警訊時供稱：「（你於何時購入ＵＷ─七
    五八二號自小客貨車？於何時加裝右側車體之鐵箱？費用多
    少？）我於八十八年五月十四日以肆萬元購入該車，在高雄
    市○○區○○路一家汽車保養場改裝該車，改裝費用柒仟元
    。」「（你於何時將該車運至澎湖？）我於八十八年六月二
    十四日連同該車搭乘『臺華輪』運至澎湖後，我去找庚○○
    問何時開始走私事宜，…。」「（你於何時再赴澎湖？）我
    於七月十七日再去澎湖，當時『陳桑』已有聯絡將要走私安
    非他命，我住『四海飯店』，辛○○亦於七月二日到澎湖，
    但庚○○連續三次到海上接駁安非他命都未接到，我與辛○○待到七月二十五日因海上可能有颱風，所以先行返回高雄
    ，庚○○因連續三次接不到安非他命，船隻往返耗費，就去
    大陸向『陳桑』拿新台幣二十七萬元，我又於七月二十八日
    與辛○○到澎湖，庚○○於七月二十九日出海，約定七月三
    十日上午七點在澎湖縣西嶼鄉二坎附近無人看管之小漁港見
    面，庚○○自該港附近之土地公廟中取出渠海上接駁走私之
    安非他命，它稱共重五十公斤，我與辛○○將該五十公斤之
    安非他命，置於ＵＷ─七五八二號自小客貨車駕駛座車頂及
    右側車體下方加裝之鐵箱中，再開回四海飯店，準備當日下
    午搭乘臺華輪返回高雄。」等語。
  (四)同案被告辛○○於警訊時供稱：「（你為何會與丁○○運輸
    毒品？）是乙○○、戊○○、丁○○、己○○等四人於八十
    八年五月七日…，在大陸遇見一位「陳先生」…，該人表示
    他有製造安非他命工廠，安非他命成品極欲運至臺灣，便詢
    問乙○○、戊○○、丁○○、己○○等四人有無管道將毒品
    運至臺灣販售，乙○○等四人便與我聯繫，要我搭線運輸毒
    品，而我與乙○○等四人，便會合在家中協商，於協商後，
    我便與戊○○於八十八年五月中旬一同前往澎湖找庚○○（
    漁天號漁船船主），洽談是否可以其所有之漁船代為走私毒
    品，…。」「（庚○○是如何與『陳先生』當面洽談？）「
    陳先生」委託我轉告庚○○說『每走私一公斤安非他命代價
    為三萬元』看他對所提出價格有無意見，薛某當場未表示意
    見，但事後直接與『陳先生』接洽，便收受『陳先生』所給
    予之訂金…貳拾餘萬元花用。」「（你在此走私毒品案件中
    扮演何種角色？）我有到大陸泉州與己○○、『陳先生』會
    合，我只是在大陸負責聯絡庚○○、丁○○有關何時可走私
    毒品，丁○○經我聯絡後再與船長庚○○聯絡，最後我於（
    八十八年）七月十九日返臺後，親自到澎湖與丁○○會合，
    準備將庚○○運回之毒品以車輛裝載後搭乘臺華輪返回高雄
    ，交給己○○等人，尚未將該安非他命毒品運回高雄，即為
    警查獲。」「（你與丁○○被警方查扣之安非他命，係向何
    人取得？於何處取得？）是向庚○○、丙○○等二人取得，
    薛、呂二人先將毒品藏於澎湖鄉竹灣村無人看管碼頭附近土
    地廟後方，庚○○再與丁○○聯絡，由我與丁○○開車前往
    竹灣村之涼亭見面，再帶我們去土地廟後方取貨。」等語。
（三）從上述被告丁○○、辛○○、丙○○及庚○○之供述觀之
      ，其等所供如何起意、謀議運毒細節雖稍有出入，然其中
      如何與「陳先生」碰面，如何接洽被告庚○○以快艇接駁
      毒品，代價每公斤三萬元，其他共同被告、乙○○、戊○○、丁○○、辛○○每人每公斤八千元之報酬，五月二十
      九日被告乙○○、己○○與同案被告丁○○、辛○○、庚○○與「陳先生」六人在一家西餐廳商談運毒之工作分配
      等情，則互核一致。同案被告庚○○雖於警訊中供承係於
      八十八年五月「二十八日」，共謀如何分工，日期雖稍有
      出入，惟時間僅差一日，共同謀議之人數卻無異，應認所
      供互核相符而堪採信。
（四）依附表三被告己○○、乙○○與同案被告庚○○、丁○○
      、辛○○、戊○○等人之入出境資料查詢，在八十八年五
      月二十九日，乙○○、己○○、丁○○、辛○○、庚○○
      等五人確已出境臺灣，而辛○○自八十八年五月二十日出
      境，七月十九日始再返國，期間遲滯臺灣境外，達二個月
      左右之久，核與丁○○供承其留在大陸安排走私安非他命
      事宜一致，被告己○○、乙○○與同案被告戊○○、丁○○、辛○○、庚○○、「陳先生」就本案走私安非他命毒
      品，事前已有謀議，謀定後即依照謀議進行，足見被告己○○、乙○○與同案被告戊○○、丁○○、辛○○、庚○○對於運輸第二級毒品安非他命，有犯意聯絡及行為分擔
      。
（五）按意思之聯絡並不限於事前有所謀議，即僅於行為當時有
      共同犯意之聯絡，亦屬之，且其表示之方法，亦不以明示
      通謀為必要，即相互間有默示之合致，亦無不可（參照最
      高法院七十三年臺上字第二三六四號判例），同案被告丙○○事前雖未參與謀議，惟八十八年七月二十九日，被告
      庚○○邀約被告丙○○一同前往載運安非他命，並事先言
      明載運安非他命之代價為每公斤三萬元由二人均分，丙○○遂加入共同運輸毒品之犯意聯絡，其於行為當時有共同
      犯意之聯絡，且其參與犯罪分擔，已達成犯罪構成要件之
      行為，仍應論以共同正犯。且丁○○、辛○○、庚○○及
      丙○○對於如何共同運輸第二級毒品安非他命之供述均甚
      為明確，互核亦相符，足見被告己○○、乙○○與同案被
      告丁○○、辛○○、戊○○、庚○○及丙○○等人確有運
      送安非他命之事實。
（六）另證人丁○○、辛○○二人於九十三年十二月二十八日於
      原審行交互詰問審理時，亦結證稱：其上開偵訊、原審審
      理及本院歷次審理時所為「被告己○○負責接收毒品」等
      情實在，此有筆錄在卷可稽（參當日筆錄第二十四頁），
      從而證人丁○○、辛○○二人上開供述自有證據能力，而
      無大法官會議解釋第五八二號所指不得為證據之情形，自
      得為被告己○○、乙○○有罪之積極證據，應無疑問。至
      同案被告庚○○其雖經原審合法傳喚無正當理由不到庭，
      但於本院審理時具結後證述情節同其警詢之供述，而其警
      詢之證言並無顯不可信之特別情況，且為證明犯罪事實之
      存否所必要，依修正後刑事訴訟法第一百五十九條之三之
      立法意旨，自有證據能力，併此敘明。至被告於原審另抗
      辯陳、謝二人所為警訊筆錄內容為遭刑求，而非出於自由
      意志云云。惟查辛○○於本院八十九年度上訴字第一二四
      八號審理時供稱：「（警察打你，你有沒有受傷？）打完
      以後，就到看守所了，入所時也沒有說我有受傷。」等語
      ，另於本院上更(一)字第五二號審理時向台南看守所函查辛○○之入所檢查資料，據該所回覆資料顯示，辛○○於八
      十八年八月一日入所，入所時除自述有胃出血病史，無任
      何外傷（參本院上更(一)字第五二號卷一第九十八頁），且
      二人於偵查中及原審審理時並未供稱被警察抓到時警察打
      他，亦未指出打他之警察姓名以供傳訊，此部分所辯尚難
      為被告有利之認定，併此敘明。
（七）此外，復有扣案如附表一所示之之安非他命五十包、附表
      二所示之被告丁○○所有ＵＷ─七五八二號箱型車一輛、
      被告庚○○所有「漁天號」快艇乙艘、被告丙○○所有「
      順進福號」快艇一艘與無線電二具、漁天號快艇及順進福
      號快艇之進出港登記簿各一本可資佐證；又另有臺南市警
      察局第四分局實施通訊監察錄音帶二十七卷及譯文表一份
      、被告己○○、乙○○與同案被告戊○○、丁○○、辛○○、庚○○等之入出境資料查詢一份、現場採證錄影帶一
      卷及照片十一張附卷可稽。而扣案如附表一所示之安非他
      命五十包，經送內政部警政署刑事警察局鑑驗結果，確為
      安非他命，總毛重共五一公斤二二九公克、總淨重共四九
      公斤五二七公克、共取五公克鑑驗、總餘四九公斤五二二
      公克（包裝重一公斤七○二公克），有該局八十八年九月
      四日刑鑑字第八０四九四號鑑驗通知書一份附於偵查卷可
      按。
（八）綜上所述，被告己○○、乙○○，均係事後卸責之詞，不
      足採信，事證明確，其等犯行均堪認定。
三、查共同被告庚○○接運安非他命之地點在東經一一八度十分
    ，北緯二十四度十五分，業經庚○○陳明，該海域距我金門
    東碇島七浬，距大陸福建陸地一．七浬，又懲治走私條例第
    十二條所指大陸地區，係指台灣地區以外之中華民國領土，
    就金門馬祖與大陸地區大交接海域，以國防部公告之限制或
    禁止水域為判斷基，金門地區限制水域為東碇週邊海面三
    千至五千公尺以內，禁止水域為東碇週邊海面三千公尺以內
    ，有內政部九十一年七月三十一日台內地字第○九一○○一
    ○三七號函、行政院大陸策員會函、行政院公報在本院91年
    度上更(一)字第52號卷可憑，而一浬為一．八五二公里，七浬
    為十二．九六公里，已逾國防部公告之限制及禁止水域而屬
    大陸地區。再查安非他命係屬毒品危害防制條例第二條第二
    項第二款所規定之第二級毒品，亦係懲治走私條例第二條所
    稱之管制物品，按被告行為後，懲治走私條例於九十一年六
    月二十六日修正，其第二條第一項將原罰金二十萬元提高為
    三百萬元，比較新舊法結果，以舊法較有利被告。至被告行
    為後，毒品危害防制條例雖於九十二年七月九日修正公布，
    並於九十三年一月九日施行，然修正後同條例第四條，僅增
    訂第四項而已，其餘均未修正，且被告所犯法條修正前後，
    刑度均屬相同，應無新舊法比較適用之問題，附此敘明。又
    按販賣毒品罪之所謂販賣行為，係以行為人基於營利為目的
    ，而販入或賣出毒品，有一於此，犯罪即經完成，均不得視
    為未遂，販毒者主觀上須有營利之意圖，且客觀上有販賣之
    行為，即足構成，至於實際上是否已經得利，則非所問（最
    高法院25年非字第123號判例要旨、93年度臺上字第1651號
    裁判要旨參照）。核被告二人所為，係犯毒品危害防制條例
    第4條第2項之販賣第二級毒品罪、運輸第二級毒品罪、修正
    前懲治走私條例第2條第1項之私運管制物品進口罪。被告持
    有第二級毒品之低度行為，為販賣及運輸第二級毒品之高度
    行為所吸收，不另論罪。被告二人與共同被告戊○○、辛○○、丁○○及不詳姓名年籍之成年男子「陳先生」，對於販
    賣第二級毒品罪，有犯意聯絡，行為分擔，為共同正犯。被
    告二人與共同被告戊○○、辛○○、丁○○、庚○○、丙○○及不詳姓名年籍之成年男子「陳先生」，就運輸及私運第
    二級毒品進口等罪間，有犯意聯絡，行為分擔，為共同正犯
    。又被告二人運輸、私運毒品進口來臺，係一行為觸犯運輸
    第二級毒品罪、私運管制物品進口罪，為一行為觸犯數罪名
    ，應依想像競合犯從一重論以運輸第二級毒品罪。查被告行
    為後，94年1月7日修正公布之刑法，自95年7月1日施行，修
    正後之刑法刪除第55條關於牽連犯之規定。本件被告二人運
    輸第二級毒品之目的係在販賣第二級毒品，其所犯販賣第二
    級毒品罪與運輸第二級毒品罪間，有方法目的上之牽連關係
    ，為牽連犯，依修正前即行為時之規定，應從一重論以販賣
    第二級毒品罪；而依修正後之刑法既已刪除牽連犯之規定，
    則所犯上述各罪，應依數罪併罰之規定分論併罰。比較新舊
    法之規定，修正後之規定並非較有利於被告，依刑法第2條
    第1項之規定，應適用行為時之法律，即適用修正前刑法第
    55條牽連犯之規定，從一重之販賣第二級毒品罪處斷。又上
    開所犯販賣第二級毒品罪，與已起訴之運輸第二級毒品罪，
    有牽連犯之裁判上一罪關係，自為起訴效力所及，本院自得
    併予審判，附此敘明。（至於私運管制物品進口罪部分，起
    訴書雖漏引懲治走私條例第2條第1項規定，但該部分犯行於
    犯罪事實欄已有記載。）
四、原審以被告事證明確，據以論罪科刑，固非無見，惟查：(一)
    被告二人與共同被告丁○○、戊○○、辛○○及「陳先生」
    ，均明知自大陸地區運輸第二級毒品安非他命進入台灣地區
    ，意在販賣，所為係犯毒品危害防制條例第4條第2項之販賣
    第二級毒品罪，原判決疏未論及此部分之罪，尚有未洽。(二)
    私運管制第二級毒品進口，係一行為同時觸犯毒品危害防制
    條例第四條第二項規定之運輸第二級毒品罪及懲治走私條例
    第二條第一項私運管制物品進口罪之二罪名，並依刑法第五
    十五條前段想像競合規定，應從一重處斷。原判決漏未論述
    想像競合犯關係及從一重處斷，致與主文所載罪名不符，亦
    有未洽。(三)原判決事實認定：「辛○○同意而加入上開運輸
    第二級毒品之犯意聯絡，協商決定由丁○○與戊○○於同年
    五月中旬一同前往澎湖找庚○○，洽談以其所有如附表二編
    號１所示之漁天號快艇代為走私第二級毒品安非他命」等語
    ，惟與理由所引據之辛○○供詞：「於協商後，我便與戊○○於八十八年五月中旬一同前往澎湖找庚○○（漁天號漁船
    船主），洽談是否可以其所有之漁船代為走私毒品」等語（
    見被告己○○原判決正本第八頁、被告乙○○原判決正本第
    六頁），並不相合，復與戊○○所供：「係伊與辛○○同赴
    澎湖找庚○○」（見聲羈字卷戊○○八十八年七月三十一日
    在法官訊問時之筆錄），並不一致，原判決自有事實與理由
    矛盾之違誤。(四)共犯間就沒收之從刑，係採連帶沒收主義。
    原判決既認定庚○○與戊○○、丁○○、己○○、乙○○、
    辛○○、丙○○均係運輸毒品罪之共同正犯，然就原判決事
    實欄所載庚○○因犯運輸毒品罪所得之二十七萬元（實則尚
    有向丁○○取得之十五萬元，詳後述）卻未在被告己○○、
    乙○○二人判決主文及理由欄中宣告沒收，亦有判決不適用
    法則之違誤。(五)毒品危害防制條例第十九條第三項規定，犯
    同條例第四條之罪所使用之水、陸、空交通工具，應予沒收
    。此項沒收採義務沒收主義，但並無如同條例第十八條有「
    不問屬於犯人與否，沒收之」之規定，故仍以屬於犯人所有
    者為限，始得沒收。且該沒收物屬於犯人所有者之事實，並
    應依證據加以認定，並在理由中說明其所依憑之證據。惟原
    判決理由欄並未說明其認定係何人所有（見被告己○○原判
    決正本第十四頁、被告乙○○原判決正本第十三頁），此關
    乎上開扣案漁船有無毒品危害防制條例第十九條第三項之適
    用，及執行時是否發生認定上之齟齬，原審未予調查釐清，
    且依同例第十九條第一項規定，遽予諭知沒收，均有違誤。
    (六)原審裁定本件共犯丁○○及辛○○於警詢及偵查中所為之
    陳述不具證據能力（見93年12月28日審判筆錄第4頁），按
    無證據能力、未經合法調查之證據，不得作為判斷之依據，
    刑事訴訟法第155條第2項定有明文。原審既裁定丁○○及辛○○於警詢及偵查中所為之陳述不具證據能力，復未說明丁○○及辛○○上開陳述，有何得以恢復其證據能力之情形，
    竟仍採用丁○○及辛○○於警詢及偵查中之陳述，做為被告
    己○○有罪之證據，其適用證據法則顯有違誤。(七)本件共犯
    丁○○、辛○○及庚○○三人均經本院判處有期徒刑十五年
    在案（91年度上更(一)字第52號），又被告乙○○亦經原審法
    院判處有期徒刑十五年，而被告己○○係帶同其他共犯與「
    陳先生」謀議運輸毒品事宜之人，並負責毒品之銷售事宜，
    在本案中堪認係基於主嫌之地位，原審僅判處其有期徒刑十
    三年，量刑顯然失衡。被告二人上訴意旨否認犯罪指摘原判
    決不當，雖均無理由，但原判決既有上述可議之處，自屬無
    可維持，另檢察官上訴意旨執上開(六)(七)理由，指摘原判決不
    當，則為有理由，原判決自應予撤銷改判。爰審酌被告己○○、乙○○罔顧毒品安非他命戕害人民身心健康甚鉅，且造
    成嚴重之社會問題，其為一己之私利，運輸第二級毒品安非
    他命入境，且總淨量多達四九公斤五二七公克，對社會危害
    甚鉅，惡性重大，其任務之分工，犯後態度等一切情狀，分
    別量處如主文第二、三項所示之刑。扣案如附表一所示之第
    二級毒品安非他命五十包（驗餘共淨重四九公斤五二二公克
    ），應依毒品危害防制條例第十八條第一項前段規定，宣告
    沒收銷燬之；毒品包裝五十包（共重一公斤七○二公克），
    為共犯「陳先生」所有，應依毒品危害防制條例第十九條第
    一項規定宣告沒收。扣案附表二編號1、2所示之「漁天號」
    快艇一艘、「順進福號」快艇一艘，分別為共犯庚○○、丙○○所有，有庚○○於本院審理時庭呈之小船執照兩本可佐
    （閱後無訛發還，影本附本院卷第231至234 頁）、編號3所
    示之ＵＷ─七五八二號箱型車一輛，為共犯丁○○所有，均
    係供犯運輸第二級毒品罪所使用之交通工具，應依毒品危害
    防制條例第十九條第三項規定宣告沒收。共犯庚○○因走私
    、運送本件毒品，向共犯「陳先生」取得二十七萬元，向共
    犯丁○○取得十五萬元（見警卷），計四十二萬元，業經其
    陳明，核與共犯丁○○所供相符，該款為共犯庚○○犯運輸
    第二級毒品罪所得之財物，而共犯間就沒收之從刑，係採連
    帶沒收主義，故被告二人亦應依毒品危害防制條例第十九條
    第一項規定，在彼等所犯上開罪名下宣告沒收上開款，如一
    部或全部不能沒收時，以其財產抵償之。至於扣案之無線電
    二具、摩托蘿拉行動電話一支、漁天號快艇及順進福號出入
    港簿各一本、乙○○之護照及台胞證各一本、疑似記帳單一
    張，並無證據證明係被告二人或共犯所有用為走私本件毒品
    所用之物，爰不另宣告沒收。
據上論斷，應依刑事訴訟法第369條第一項前段、第364條、第29
9條第一項前段，毒品危害防制條例第4條第2項、第18條第1項前
段、第19條第1、3項、修正前懲治走私條例第2條第1項、刑法第
11條前段、第2條第1項、第28條、第55條、修正前刑法第55條，
判決如主文。
本案經檢察官王碧霞到庭執行職務。
中    華    民    國    95    年    8     月    24    日
                  刑事第三庭    審判長法  官  陳義仲
                                      法  官  張世展
                                      法  官  陳顯榮
以上正本證明與原本無異。
如不服本判決，應於收受本判決後十日內向本院提出上訴書狀。
其未敘述上訴理由者並得於提起上訴後十日內向本院補提理由書
狀（均須按他造當事人之人數附繕本）「切勿逕送上級法院」。
                                      書記官  陳嘉琍
中    華    民    國    95    年    8     月    24    日
附錄法條：
毒品危害防制條例第4條第2項：
製造、運輸、販賣第二級毒品者，處無期徒刑或七年以上有期徒
刑，得併科新臺幣七百萬元以下罰金。
修正前懲治走私條例第2條第1項：
私運管制物品進口、出口逾公告數額者，處七年以下有期徒刑，
得併科新臺幣二十萬元以下罰金。
附表一：
┌──┬─────┬─────┬─────┬─────┬────┬───┐
│編號│種類及包數│總  毛  重│總  淨  重│ 驗餘淨重 │包 裝 重│備  註│
├──┼─────┼─────┼─────┼─────┼────┼───┤
│    │安非他命  │五一公斤二│四九公斤五│四九公斤五│一公斤七│共取五│
│  １│（五十包）│二九公克  │二七公克  │二二公克  │○二公克│公克鑑│
│    │          │          │          │          │（總毛重│驗    │
│    │          │          │          │          │減總淨重）      │
└──┴─────┴─────┴─────┴─────┴────┴───┘
附表二：
┌──┬────────┬────────┬──────────────┐
│編號│種  類          │數    量        │備    註                    │
├──┼────────┼────────┼──────────────┤
│  １│漁天號快艇      │一艘            │被告庚○○所有供犯罪所用之物│
└──┴────────┴────────┴──────────────┘
┌──┬────────┬────────┬──────────────┐
│  ２│順進福號快艇    │一艘            │被告丙○○所有供犯罪所用之物│
├──┼────────┼────────┼──────────────┤
│  ３│ＵＷ－七五八二號│一輛            │被告丁○○所有供犯罪所用之物│
│    │箱型車          │                │                            │
└──┴────────┴────────┴──────────────┘
附表三：
入出境資料
┌─────┬────┬────┬────┬────┬────┬────┐
│被告姓名  │出境時間│入境時間│出境時間│入境時間│出境時間│入境時間│
│          │年月日  │年月日  │年月日  │年月日  │年月日  │年月日  │
├─────┼────┼────┼────┼────┼────┼────┤
│己○○    │880418  │880507  │880524  │880609  │880628  │880701  │
├─────┼────┼────┼────┼────┼────┼────┤
│庚○○    │        │        │880526  │880530  │880627  │880630  │
├─────┼────┼────┼────┼────┼────┼────┤
│戊○○    │880418  │880507  │880516  │880604  │880618  │880629  │
├─────┼────┼────┼────┼────┼────┼────┤
│丁○○    │880420  │880507  │880520  │880612  │        │        │
└─────┴────┴────┴────┴────┴────┴────┘
┌─────┬────┬────┬────┬────┬────┬────┐
│乙○○    │880418  │880507  │880516  │880604  │880618  │880707  │
├─────┼────┼────┼────┼────┼────┼────┤
│辛○○    │        │        │880520  │        │        │880719  │
└─────┴────┴────┴────┴────┴────┴────┘


司法院資訊處製作；財團法人民間司法改革基金會備份。
